【裁判字號】    90,交聲,47
【裁判日期】    901214
【裁判案由】    違反道路交通管理處罰條例聲明異議
【裁判全文】
臺灣雲林地方法院交通事件裁定                        九十年度交聲字第四七號
    受處分人
    即異議人  甲○○
右列受處分人因違反道路交通管理處罰條例案件，對於交通部公路局嘉義區監理所雲
林監理站雲監五字第駕裁七二─二００一九號處分，聲明異議，本院裁定如左：
    主  文
異議駁回。
    理  由
一、按汽車行駛駕駛人行經有燈光號誌管制之交岔路口闖紅燈者，處六百元以上一千
    二百元以下罰鍰，道路交通管理處罰條例第五十三條定有明文；現行規定於民國
    九十年一月十七日修正公布為汽車駕駛人，行經有燈光號誌管制之交岔路口闖紅
    燈者，處新臺幣一千八百元以上五千四百元以下罰鍰，並自九十年六月一日起施
    行。又汽車駕駛人違反第五十三條者，除依原條款處罰鍰外，各記違規點數三點
    ，道路交通管理處罰條例第六十三條第一項第三款定有明文；此規定復於九十年
    一月十七日修正公布為汽車駕駛人有第五十三條者，除依原條款處罰鍰外，各記
    違規點數三點，並自九十年六月一日起施行。
二、本件受處分人即異議人甲○○駕駛車牌號碼ＫＭ─三三五七號自用小客車，沿雲
    林縣土庫鎮○○○鎮道路由西往東方向行駛，於八十八年四月十二日六時十分許
    ，行經雲林縣土庫鎮廣雲宮前之設有燈光號誌管制之交岔路口時，正值紅燈，異
    議人仍未減速暫停反而闖紅燈通過往斗南鎮方向駛去，適為該路口值勤之員警劉
    學成發覺掉轉車輛攔截取締，並掣舉發違反道路交通管理事件通知單，移送原處
    分機關，依首揭規定，裁處罰鍰新臺幣三千六百元，並記違規點數三點。雖異議
    人辯稱：其行經雲林縣土庫鎮廣雲宮前之設有燈光號誌管制之交岔路口時，東西
    向正值綠燈，並無闖紅燈之情事，惟查，異議人駕駛上開自用小客車上行經該設
    有燈光號誌管制之交岔路口時，其路口南北向燈光號誌為綠燈，東西向燈光號誌
    應為紅燈，但異議人由東往西方向行駛，仍未暫停反而闖紅燈通過往東駛去，為
    路口值勤員警發覺而掉轉車輛攔截取締等事實，業據證人即取締之員警劉學成於
    本院證明屬實，異議人並承認員警掉轉車輛攔截取締之事實，核證人即取締員警
    與異議人並不認識，且無怨隙或仇恨，若非異議人的確闖紅燈，員警實無掉轉車
    輛取締而強指異議人闖紅燈之理，況且員警係由南北向掉轉東西向加以攔截取締
    ，若非該南北向燈光號誌為綠燈，則員警車輛如何順利穿越路口而掉轉取締，換
    言之，當時該路口南北向燈光號誌如為紅燈，東西向燈光號誌應為綠燈，則員警
    由南北向掉轉東西向駕車取締，乃屬闖紅燈而取締他車，與東西向車流會發生一
    定之危險，通常情形員警不會如此而為，因此證人所稱當時路口南北向燈光號誌
    為綠燈，其東西向燈光號誌為紅燈，應可以相信，是本件異議人違規事證明確，
    異議人空言指摘，並無證據證實之，不能採信。原處分機關據以援引首揭規定，
    裁處罰鍰一千二百元（折合新臺幣三千六百元），並記違規點數三點，核無不當
    。本件異議為無理由，應予駁回。
三、據上論斷， 應依道路交通案件處理辦法第十九條，裁定如主文。
中      華      民      國      九十    年    十二    月      十四      日
                                臺灣雲林地方法院交通法庭
                                    法  官  吳  福  森
右正本證明與原本無異。
如不服本裁定，應於裁定送達後五日內向本院提出抗告狀。
                                    書記官  李  松  坤
中      華      民      國      九十    年    十二    月      十四      日


司法院資訊處製作；財團法人民間司法改革基金會備份。
